臺灣板橋地方法院刑事判決　　　　　　 100年度簡字第1850號
公　訴　人　臺灣板橋地方法院檢察署檢察官
被　　　告　郭益利
上列被告因竊盜案件，經檢察官提起公訴（一百年度偵字第九四
七號），本院受理後（一百年度易字第四四九號），被告自白犯
罪，本院改行簡易判決處刑程序審理，判決如下：
    主  文
郭益利攜帶兇器毀壞安全設備竊盜，處有期徒刑捌月，緩刑貳年
。扣案之螺絲起子壹支，沒收之。
    事實及理由
一、郭益利前於民國九十五年間，因竊盜案件，經本院以九十五
    年度簡字第一○○九號判決判處拘役四十日，易科罰金執行
    完畢（不構成累犯）。詎仍不知悔改，竟意圖為自己不法之
    所有，於民國九十九年十二月十九日上午六時四十分許，攜
    帶自備客觀上足對人之生命、身體造成危險，可供兇器使用
    之螺絲起子一支，至楊美雲所經營位於新北市○○區○○路
    四段一六三巷二十二號之「歡樂小站清茶館」，以螺絲起子
    破壞鐵門旁之開關控制鎖，開啟鐵門，進入上址並竊取楊美
    雲所有放置於櫃檯皮包內之新臺幣三千六百元得手。嗣因楊
    美雲察覺遭竊後報警，為警於同日上午七時十分許，在上開
    地點查獲，並扣得作案用螺絲起子一支。案經楊美雲訴由新
    北市政府警察局三重分局移送臺灣板橋地方法院檢察署檢察
    官偵查起訴，經本院改以簡易判決處刑程序審理。
二、被告郭益利上揭竊盜犯行，有下列證據可資佐證：
  (一)被告郭益利於警詢、偵查及本院準備程序中之自白。
  (二)被害人楊美雲於警詢中之指述。
  (三)新北市政府警察局三重分局搜索扣押筆錄、扣押物品目錄表
    、贓物認領保管單、扣案物照片四幀、現場照片四幀。
  (四)扣案之螺絲起子一支。
三、被告行為後，刑法第三百二十一條業於一百年一月二十六日
    修正施行。修正後上揭條文之法定刑除六月以上、五年以下
    之有期徒刑以外，尚得併科新臺幣十萬元以下之罰金；又該
    條第一項第一款修正刪除「於夜間」、第六款修正為「在車
    站、埠頭、航空站或其他供水、陸、空公眾運輸之舟、車、
    航空機內而犯之者」，兩相比較，修正後之規定未對被告更
    為有利，依刑法第二條第一項前段之規定，就被告所犯之竊
    盜罪，應適用修正前刑法第三百二十一條之規定論處，合先
    敘明。
四、次按修正前刑法第三百二十一條第一項第二款規定將「門扇
    」、「牆垣」、「其他安全設備」並列，則所謂「門扇」應
    指屬狹義分隔住宅或建築物內外之間出入口大門而言，而所
    謂「其他安全設備」，指門扇、牆垣以外，依通常觀念足認
    防盜之一切設備而言。又鐵捲門開關控制盒為安全設備之一
    種，毀壞鐵捲門開關盒門鎖行竊，自應論以毀壞安全設備竊
    盜罪，此有臺灣高等法院暨所屬法院八十七年法律座談會刑
    事類提案第十七號可資參照；復所謂門鎖，係指附加於門上
    之鎖而言，至毀壞構成門之一部之鎖（如司畢靈鎖），則應
    認為毀壞門扇，亦有最高法院六十四年度第四次刑庭庭推總
    會議決議（一）參照，本件被告所撬毀之鎖，乃附加於鐵門
    側之控制開關盒門鎖，其功能係為控制鐵門開關所用，客觀
    上並非構成鐵捲門之一部分，應認係安全設備。再按刑法第
    三百二十一條第一項第三款攜帶兇器竊盜罪，係以行為人攜
    帶兇器竊盜為其加重條件，此所謂兇器，其種類並無限制，
    凡客觀上足對人之生命、身體、安全構成威脅，具有危險性
    之兇器均屬之，且祇須行竊時攜帶此種具有危險性之兇器為
    已足，並不以攜帶之初有行兇之意圖為必要，有最高法院七
    十九年台上字第五二五三號判例可資參照。查被告於行竊時
    所攜帶之螺絲起子一支，係金屬材質，質地堅硬，如以之攻
    擊人體，足以造成相當之傷害，可認該等物品客觀上足對人
    之生命、身體、安全構成威脅，具有危險性，應屬兇器無訛
    ，是核其所為，係犯修正前刑法第三百二十一條第一項第二
    款、第三款之攜帶兇器毀壞安全設備竊盜罪。起訴書就上揭
    被告犯罪事實，起訴法條雖未載修正前刑法第三百二十一條
    第一項第二款，惟觀諸公訴意旨，係就被告破壞鐵門開關控
    制鎖後，復開啟鐵門侵入建築物行竊為偵查並起訴，是以起
    訴書之涉犯法條，容有漏載，併此敘明。爰審酌被告不思以
    正途賺取金錢，為圖私利竟竊取他人財物，造成被害人財產
    損失，致使社會治安益形敗壞，兼衡其犯罪動機、目的、手
    段、所生損害非鉅及犯後態度，復考量被告有中度智障，此
    有殘障手冊、三軍總醫院附設民眾診療服務處診斷證明書、
    中國醫院大學附設醫院臺北分院診斷證明書影本各一紙在卷
    可稽，被告偶因一時失慮致罹刑章，法雖不容，然情堪憫恕
    等一切情狀，量處如主文所示之刑，以資懲儆。又扣案之螺
    絲起子一支，係被告所有，供犯罪所用之物，業經被告供陳
    在卷，應依刑法第三十八條第一項第二款之規定沒收。末查
    被告未曾因故意犯罪而受有期徒刑以上刑之宣告，有臺灣高
    等法院被告前案紀錄表一份附卷可按，其因一時貪念而為
    本件竊盜犯行，又患有中度智障，犯後已坦承犯行，深具悔
    意，本院認被告經此偵審程序之教訓後，應能知所警愓，而
    無再犯之虞，對被告所處之刑以暫不執行為適當，爰併予宣
    告緩刑二年，以啟自新。
四、應依刑事訴訟法第四百四十九條第二項、第三項、第四百五
    十四條第一項、第四百五十條第一項，刑法第二條第一項前
    段，修正前刑法第三百二十一條第一項第二款、第三款、刑
    法第七十四條第一項第一款、第三十八條第一項第二款，逕
    以簡易判決處如主文所示之刑。
五、如不服本件判決，得自收受送達之日起十日內向本院提出上
    訴狀，上訴於本院第二審合議庭（須附繕本）。
中    華    民    國   100    年    3     月    31    日
                    臺灣板橋地方法院刑事第十五庭
                                法  官  王綽光
以上正本證明與原本無異。
                                書記官  許清秋
中    華    民    國   100    年    4     月    1     日
附錄本案論罪科刑法條全文：
修正前中華民國刑法第三百二十一條（加重竊盜罪）
犯竊盜罪而有左列情形之一者，處六月以上、五年以下有期徒刑
：
一、於夜間侵入住宅或有人居住之建築物、船艦或隱匿其內而犯
    之者。
二、毀越門扇、牆垣或其他安全設備而犯之者。
三、攜帶兇器而犯之者。
四、結夥三人以上而犯之者。
五、乘火災、水災或其他災害之際而犯之者。
六、在車站或埠頭而犯之者。
前項之未遂犯罰之。